臺灣高雄地方法院刑事判決　　　　　　　　　　　　九十三年度訴字第二八一一號
　　公　訴　人　臺灣高雄地方法院檢察署檢察官
　　被　　　告　乙○○　男　三.
右列被告因違反毒品危害防制條例案件，經檢察官提起公訴（九十三年度毒偵字第四
四０四號），本院合議庭裁定由受命法官獨任進行簡式審判程序，茲判決如下：
    主      文
乙○○施用第一級毒品，累犯，處有期徒刑壹年，扣案之塑膠夾鏈袋貳個上殘留微量
之第一級毒品海洛因，沒收銷燬之；前揭塑膠夾鏈袋貳個、注射針筒壹支均沒收。
    事      實
一、乙○○曾於民國九十年間因施用毒品案件，經本院以九十年度訴字第二五一四號
    刑事判決判處有期徒刑八月確定，甫於九十二年九月一日執行完畢。其前於八十
    七年間因施用毒品案件，經本院以八十七年度毒聲字第一九四六號裁定送勒戒處
    所觀察、勒戒後，認有繼續施用毒品之傾向，經本院以八十七年度毒聲字第二三
    ○八號裁定令入戒治處所施以強制戒治，並以八十八年度毒聲字第二九八號裁定
    停止戒治付保護管束，再以八十八年度毒聲字第二八○六號撤銷停止戒治期滿，
    經臺灣高雄地方法院檢察署檢察官於八十九年三月二十九日以八十九年度戒毒偵
    字第二八五號為不起訴處分確定，其復於九十年間因施用毒品案件，經本院以九
    十年度毒聲字第三九七八號裁定令入戒治處所施以強制戒治，並以九十年度毒聲
    字第六七一一號裁定停止戒治付保護管束，於九十一年六月二十六日保護管束期
    滿視為強制戒治執行完畢。詎其仍不知悔改，明知海洛因業經公告為毒品危害防
    制條例第二條第二項所列管之第一級毒品，不得非法持有、施用，復基於施用第
    一級毒品海洛因之犯意，於九十一年六月二十六日強制戒治執行完畢釋放後五年
    內，於九十三年八月五日上午八時許，在其位於高雄縣林園鄉○○路某處農舍內
    ，將海洛因摻水以注射針筒注入體內之方式，施用第一級毒品海洛因一次。嗣經
    警方於九十三年八月五日下午五時三十分，在高雄縣林園鄉○○路恬園超商前臨
    檢查獲，並扣得乙○○所有且供施用第一級毒品所用之殘有第一級毒品海洛因塑
    膠夾鏈袋二個及未有殘有第一級毒品海洛因注射針筒一支，並於九十三年八月五
    日下午七時三十分採尿送驗後，始知上情。
二、案經高雄縣警察局林園分局報請臺灣高雄地方法院檢察署檢察官偵查起訴。
    理      由
一、本案被告乙○○所犯係死刑、無期徒刑、最輕本刑為三年以上有期徒刑以外之罪
    ，其於準備程序就前揭被訴事實為有罪之陳述，經受命法官告知簡式審判程序之
    旨，並聽取其與公訴人之意見後，本院認無不得或不宜改依簡式審判程序進行之
    處，爰依刑事訴訟法第二百七十三條之一第一項、第二百八十四條之一，裁定本
    件由受命法官獨任進行簡式審判程序，合先敘明。
二、訊據被告對其於右揭時、地施用第一級毒品海洛因之事實，於本院審理時（參見
    本院九十四年三月九日審判筆錄）坦承不諱，並有扣案塑膠夾鏈袋二個，經送驗
    後，呈殘有第一級毒品海洛因陽性反應；至扣案之注射針筒一支，經檢驗結果，
    雖無含有毒品第一級毒品海洛因陽性反應，然係被告所有供施用第一級毒品海洛
    因所用之物，業經被告供明在卷，並有高雄醫學大學附設中和紀念醫院九十三年
    十一月十六日報告編號九三一一—一五六、一五七檢驗報告各一紙附卷可稽。另
    查：
  (一)被告係於九十三年八月五日下午七時三十分，經警方採集其尿液送驗結果，呈嗎
    啡陽性反應，此有高雄縣政府衛生局九十三年八月二十三日九三煙檢字第一七九
    六號煙毒尿液檢驗成績書及查獲毒品案件嫌犯代號與真實姓名對照表各一紙附卷
    可稽，足見被告確有施用第一級毒品海洛因之事實無訛。
  (二)按海洛因施用入人體後水解還原成嗎啡，再循嗎啡之代謝方式排出體外，業據行
    政院衛生署藥物食品檢驗局七十三藥檢壹字第○三○二二一號函說明綦詳，且依
    醫學臨床實驗及根據英國藥學會出版ＩｓｏｌａｔｉｏｎａｎｄＩｎｄｅｎｔｉ
    ｆｉｃａｔｉｏｎｏｆＤｒｕｇｓ乙書第二九三頁載明：海洛因經注射入人體後
    ，在體內迅速水解成６ＭｏｎｏａｃｅｔｙＩｍｏｒｐｈｉｎｅ，再緩緩繼續水
    解成嗎啡，然後再循嗎啡之代謝方式排出，同書第四三一至四三二頁並載有：嗎
    啡經注射入人體後，約百分之五十以上於八小時內自尿中排出，至二十四小時排
    出約百分之九十，但四十八小時後仍有微量可檢出等語。是依上開說明，佐以被
    告前揭尿液檢驗報告，被告自白於前揭時間，有施用第一級毒品海洛因一次等語
    ，核與前揭事證相符，應堪採信。
  (三)另犯毒品危害防制條例第十條施用第一級毒品之罪者，檢察官應先聲請法院裁定
    將被告令送勒戒處所觀察、勒戒，經觀察、勒戒後，認有繼續施用毒品傾向者，
    應由檢察官裁定聲請法院裁定令入戒治處所施以強制戒治，且經強制戒治執行完
    畢釋放後，五年內再犯第十條之罪，檢察官應依一般刑事訴訟程序予以起訴論罪
    科刑，此觀諸毒品危害防制條例第二十條第一項、第二項、第二十三條第二項前
    段規定自明。經查，被告前於八十七年間因施用毒品案件，經本院以八十七年度
    毒聲字第一九四六號裁定送勒戒處所觀察、勒戒後，認有繼續施用毒品之傾向，
    經本院以八十七年度毒聲字第二三○八號裁定令入戒治處所施以強制戒治，並以
    八十八年度毒聲字第二九八號裁定停止戒治付保護管束，再以八十八年度毒聲字
    第二八○六號撤銷停止戒治期滿，經臺灣高雄地方法院檢察署檢察官於八十九年
    三月二十九日以八十九年度戒毒偵字第二八五號為不起訴處分確定，其復於九十
    年間因施用毒品案件，經本院以九十年度毒聲字第三九七八號裁定令入戒治處所
    施以強制戒治，並以九十年度毒聲字第六七一一號裁定停止戒治付保護管束，於
    九十一年六月二十六日保護管束期滿視為強制戒治執行完畢等情之事實，此有臺
    灣高等法院被告全國前案紀錄表、本院被告院內索引卡紀錄表、臺灣高雄地方法
    院檢察署刑案資料查註紀錄表各一紙附卷可參。被告前既曾因施用毒品案件，經
    強制戒治後，復因施用毒品，其於前開強制戒治執行完畢釋放後五年內，再犯本
    案施用毒品罪，依毒品危害防制條例第二十三條第二項之規定，屬應依法論罪科
    刑之行為，依前開說明，本案被告上開所為，係於九十一年六月二十六日強制戒
    治執行完畢釋放後五年內，再犯毒品危害防制條例第十條第一項施用第一級毒品
    罪，本案事證明確，被告上開犯行洵堪認定。
三、按海洛因為毒品危害防制條例第二條第二項第一款所明定之第一級毒品。核被告
    所為，係犯同條例第十條第一項之施用第一級毒品罪。被告持有第一級毒品進而
    施用，持有之低度行為為施用之高度行為所吸收，不另論持有毒品之罪。又查，
    被告曾於九十年間因施用毒品案件，經本院以九十年度訴字第二五一四號刑事判
    決判處有期徒刑八月確定，甫於九十二年九月一日執行完畢，此有臺灣高等法院
    被告全國前案紀錄表、本院被告院內索引卡紀錄表、臺灣高雄地方法院檢察署刑
    案資料查註紀錄表各一份存卷可考，其於五年內再犯本案有期徒刑以上之罪，為
    累犯，應依刑法第四十七條之規定加重其刑。爰審酌被告前因施用毒品案件，經
    強制戒治執行完畢釋放後，仍未能徹底戒絕毒品，復犯本案施用毒品罪，顯見其
    無戒毒悔改之意，惟念其施用毒品之次數、施用毒品乃自戕一己之身體健康，尚
    未對他人造成危害，且犯後已坦承犯行，態度良好等一切情狀，量處如主文所示
    之刑。
四、又毒品危害防制條例第十八條第一項前段之規定，乃刑法第三十八條第一項第一
    款之特別規定，此所稱查獲之毒品，係指有罪判決書於事實欄內，已經認定為被
    告有罪事實之毒品，即足當之，不以仍屬於被告所有者為限（最高法院九十二年
    年度臺非字第二九七號裁判要旨參照）。經查：
  (一)至扣案之塑膠夾鏈袋二個上殘留微量之粉末，經送驗後係第一級毒品海洛因，已
    如前述，屬違禁物，不問是否屬與犯人所有與否，依毒品危害防制條例第十八條
    第一項前段規定，併予宣告沒收銷燬之。又鑑定耗損之微量毒品，既已滅失，即
    無庸併予宣告沒收銷燬，附此敘明。至扣案之塑膠夾鏈袋二個上殘留微量之第一
    級毒品海洛因，惟上開微量之毒品非不得與前開塑膠夾鏈袋分離而分別宣告沒收
    ，是前開塑膠夾鏈袋二個既係被告所有，且供裝用毒品時所用之物，已據被告於
    本院審理中陳述明確，爰依刑法第三十八條第一項第二款規定予以沒收。
  (二)扣案注射針筒一支，經送驗後，並未殘有第一級毒品海洛因陽性反應，已如前述
    ，然係被告所有，且供施用毒品時所用之物，亦據被告於本院審理中陳述明確，
    爰依刑法第三十八條第一項第二款規定予以沒收。
據上論斷，應依刑事訴訟法第二百七十三條之一第一項、第二百九十九條第一項前段
，毒品危害防制條例第十條第一項、第十八條第一項前段，刑法第十一條、第四十七
條、第三十八條第一項第二款，判決如主文。
本案經檢察官甲○○到庭執行職務。
中　　　華　　　民　　　國　　九十四　　年　　　三　　　月　　 十八 　　日
                                  臺灣高雄地方法院刑事庭
                                      　法　　　官  唐中興
右正本證明與原本無異。
如不服本判決，應於判決送達後十日內，向本院提出上訴狀。
                                        書  記  官  顏宗貝
中　　　華　　　民　　　國　　九十四　　年　　　三　　　月　　 十八 　　日
附錄本案判決論罪科刑法條：
毒品危害防制條例第十條
施用第一級毒品者，處六月以上五年以下有期徒刑。
施用第二級毒品者，處三年以下有期徒刑。
